Inventaris van de kopieën der Doop-, Trouw- en Begraafboeken (DTB) van Berkel
Nationaal Archief, Den Haag
DTB kopie Zuid-Holland; Berkel
DTB Berkel
0 0
GEDTBZH020
??? meter; ??? inventarisnummers
Gescande fotokopieën van normale geschreven en gedrukte teksten. De Nederlandstalige stukken van vóór ca. 1700 zijn geschreven in het gotische cursiefschrift, met name in de oud-Hollandse klerkencursief.
Nationaal Archief, Den Haag
Nederduits gereformeerde gemeente te Berkel
Rooms-katholieke parochie te Berkel
Ambachtsbestuur ("gerecht", "burgemeesters", "Wet", "schepenen", "commissarissen", gequalificeerden) van Berkel
Burgerlijke Stand van de gemeente Berkel
De doopregisters bevatten naast de doopdatum de volledige namen van de ouders en de voornaam van het gedoopte kind. Daarnaast worden soms ook de doopgetuigen en / of peetouders genoemd. De trouwregisters bevatten naast de datum van (onder)trouw de namen van bruidegom en bruid. Daarnaast treft men dikwijls aanvullende gegevens aan, zoals plaats van herkomst, woonadres, de vermelding dat de persoon weduwnaar of weduwe is en eventueel de naam van de vorige partner. Wanneer de partners uit verschillende plaatsen afkomstig zijn of elders trouwen, vindt men ook gegevens omtrent afgegeven attestaties van de huwelijksafkondigingen. De begraafregisters bevatten op datum van aangifte de naam van de begraven persoon. In enkele gevallen wordt ook de datum van overlijden gegeven. Bij (minderjarige) kinderen wordt meestal de naam van de vader vermeld; bij vrouwen en weduwen soms de naam van de echtgenoot. Aanvullende gegevens over de begraafplaats en het luiden van de klok komen zelden voor.
Archiefvorming
Geschiedenis van het archiefbeheer
De verwerving van het archief
3.04
Aanwijzingen voor de gebruiker
Openbaarheidsbeperkingen
Volledig openbaar
De collectie is een duplicaat van een archief in eigen beheer.
Materiële beperkingen
Aanvraaginstructie
Van de documenten die in deze archiefinventaris zijn beschreven, kunnen de originelen niet geraadpleegd worden. Deze zijn overgedragen aan het gemeentebestuur van de gemeente vanwaar ze afkomstig zijn, ter opneming en bewaring in de gemeentelijke archiefbewaarplaats.
Verwant materiaal
Beschikbaarheid van kopieën
Beschrijving van de series en archiefbestanddelen
- BERKEL (DTB)
  Originelen berusten bij het GA Rotterdam.
  - GEREFORMEERD, a.
    - Doop- en trouwboeken., 1587-1727.; 1-3
      - 1587-1648., 1
        a dopen, 1587 februari 22-1648 september 13.
        b trouwen, 1608 februari 2-1648 december 20.
      - 1649-1682., 2
        a dopen, 1649-1682 november 22.
        b trouwen, 1649 april 11-1682 december 6.
      - 1683-1727., 3
        a dopen, 1683-1727.
        b trouwen, 1683 februari 7-1727.
    - Doopboek., 1728-1811.; 4
    - Trouwboek., 1728-1811.; 5
    - Registers van ontvangst voor het verschuldigde voor begraven in de kerk of op het kerkhof., 1714-1791.; 6-7
      - 1714-1747., 6
        Hierin tevens opgave van collecteopbrengsten.
      - 1767-1791., 7
  - REMONSTRANTS, b.
    - Doopboek., 1731 juni-1811 juli 3.; 8
  - ROOMS-KATHOLIEK, c.
    - Doop- en trouwboek., 1644-1725.; 9
      a. dopen, 1644 april-1650, 1657 maart-1724 februari (fol. 1-46, 96-112 en 126-129).
      b. trouwen, 1645 september-1649 januari, 1657 juni-1724 (fol. 120vo., 47-55).
      c. pastoorslijst, 1656-1800 (fol. 64).
      d. lijst van met het Oliesel begiftigden, 1659-1725 (fol. 65-74).
      e. overlijdensregister, 1800-1809 maart (fol. 75-78).
      f. (voorin) lijst van pestslachtoffers, z.j.
    - Doopboeken., 1724-1812.; 10-11
      - 1724-1763 maart 10., 10
        Achterin: trouwinschrijvingen, 1726 februari 24-1739 juli 3 en 1750 januari 20-1755 April 13.
      - 1763 mei 9-1812 januari., 11
    - Trouwboek., 1763 october 30-1810.; 12
      De inschrijvingen over 1726-1730 en 1750 -1755 zijn opgenomen in nr. 10.
  - GERECHT, d.
    - Ondertrouw- en trouwakten., 1616-1811.; 12A
      - 1615-1656, 12A.I
      - 1657-1679, 12A.II
      - 1680-1696, 12A.III
      - 1697-1715, 12A.IV
      - 1716-1735, 12A.V
      - 1736-1750, 12A.VI
      - 1751-1764, 12A.VII
      - 1765-1784, 12A.VIII
      - 1785-1799, 12A.IX
      - 1800-1811, 12A.X
    - Namen van begravenen., 1602-1609, 1611.; 12B
      Gefotokopieerd uit RA Berkel en Rodenrijs, nr. 10.
    - Attestaties etc. met betrekking tot de trouwinschrijvingen., 1677-1753.; 13.I-13.IV
      - 1677-1716., 13.I
      - 1717-1727., 13.II
      - 1728-1739., 13.III
      - 1740-1752., 13.IV
  - GEQUALIFICEERDEN, e.
    - Register van overledenen., 1806-1811.; 14
    - Register van overledenen (klad)., 1809.; 15
    - Register van aangegeven lijken., 1806-1811.; 16